# 求国资委评价函[2008]262号原文

提问人：卢龙小先生 时间：2012-05-24 13:38:33
求国资委评价函[2008]262号原文

回答人：chenyiwei
这个文件估计网上是搜不到的，但是如果你去买一本国资委统计评价局编的年报决算编制手册，里面会有。